臺灣桃園地方法院民事判決
110年度訴字第2245號
原      告  陳紓琪

被      告  徐雅蓮  

上列當事人間請求清償債務事件，於民國111年5月30日言詞辯論
終結，本院判決如下：
    主      文
被告應給付原告新臺幣陸拾萬元，及自民國九十九年三月ㄧ日起
至清償日止，按週年利率百分之五計算之利息。
原告其餘之訴駁回。
訴訟費用由被告負擔。
    事實及理由
ㄧ、原告起訴主張：兩造於民國99年1月28日簽立和解書(下稱系
    爭和解書)約定被告應給付原告新臺幣(下同)60萬元，給付
    方法為自99年2月1日起每月28日給付1萬元，如有1期未履行
    ，視為全部到期，惟被告並未依約履行，迄今仍積欠60萬元
    未清償，爰提起本件訴訟等語。並聲明：被告應給付原告60
    萬元及自99年2月1日起至清償日止，按週年利率百分之五計
    算之利息。
二、被告則以：現在無力清償等語置辯。
三、原告主張上開事實，業據其提出和解書（見本院卷第5頁）
    在卷為憑，且為被告於本院審理中所不爭執（見本院卷第40
    頁），堪信為真實。
四、按給付有確定期限者，債務人自期限屆滿時起，負遲延責任
    。遲延之債務，以支付金錢為標的者，債權人得請求依法定
    利率計算之遲延利息。但約定利率較高者，仍從其約定利率
    。應付利息之債務，其利率未經約定，亦無法律可據者，週
    年利率為百分之五。民法第229條第1項前段、第233條第1項
    及第203條定有明文。又以日、星期、月或年定期間者，其
    始日不算入。同法第120條第2項亦有規定。因之，遲延給付
    ，係於有給付金錢之義務且發生遲延時，始應付遲延利息之
    債務。又給付有確定期限，且按日計算遲延利息時，應自期
    限屆滿之翌日起算之。如前所述，被告簽署系爭和解書同意
    給付原告60萬元，並約定自99年2月1日起每月28日給付1萬
    元，如有1期未履行，視為全部到期，而被告自99年2月28日
    即未依約履行之事實，揆諸上開說明，被告應自翌日即99年
    3月1日起始負全部（尚未清償之60萬元債務）遲延給付責任
    ，是原告請求被告給付自99年3月1日起至清償日止，按週年
    利率百分之五算計算之法定遲延利息，為有理由，應予准許
    。逾此範圍之請求，則屬無據。
五、綜上所述，原告本於和解契約之法律關係，請求被告給付60
    萬元，及自99年3月1日起至清償日止，按週年利率5％計算
    之利息，為有理由，應予准許。至原告逾此範圍之請求，則
    屬無據，不應准許。
六、本件事證已臻明確，兩造其餘之攻擊或防禦方法及所用之證
    據，經本院斟酌後，認為均不足以影響本判決之結果，爰不
    逐一論列，附此敘明。
七、訴訟費用負擔之依據：民事訴訟法第79條。
中　　華　　民　　國　　111 　年　　5 　　月　　31　　日
                  民事第二庭    法　官　李麗珍
以上正本係照原本作成。
如對本判決上訴，須於判決送達後 20 日內向本院提出上訴狀。
如委任律師提起上訴者，應一併繳納上訴審裁判費。
中　　華　　民　　國　　111 　年　　5 　　月　　31　　日
                                書記官  謝伊婕